【裁判字號】    98,審易,169
【裁判日期】    980804
【裁判案由】    竊盜
【裁判全文】
臺灣新竹地方法院宣示判決筆錄        98年度審易字第169 號
公  訴  人  臺灣新竹地方法院檢察署檢察官
被      告  丁○○
            丙○○
指定辯護人  本院公設辯護人  乙○○
上列被告因竊盜一案，經檢察官提起公訴（98年度偵字第1543號
）後，聲請本院改依協商程序而為判決，於中華民國98年8 月4
日下午4 時在本院刑事第十一法庭宣示判決，出席職員如下：
法官起立朗讀判決主文、犯罪事實要旨、處罰條文，及告以上訴
限制、期間並提出上訴狀之法院，且諭知記載其內容：
一、主  文：
    丁○○、丙○○共同犯踰越安全設備竊盜罪，均累犯，各處
    有期徒刑拾月。
二、犯罪事實要旨：
（一）丁○○、丙○○之累犯紀錄：
  １、丁○○前曾於(1)民國81年11月間因違反麻醉藥品條例案件
      ，經臺灣板橋地方法院 (下稱板橋地院) ，以82年度訴字
      第385 號判決判處有期徒刑5 年8 月，嗣經提起上訴，經
      臺灣高等法院 (下稱高等法院) 於82年9 月29日，以82年
      度上訴字第3982號判決，分別判處有期徒刑5 年4 月、7
      月，並經定執行刑為有期徒刑5 年8 月確定；(2)又於83年
      11 月 間因誣告案件，經臺灣宜蘭地方法院於84年4 月14
      日，以84年度訴字第69號判決，判處有期徒刑5 月，嗣於
      84年5 月18日確定，並與上開(1)之罪接續執行，於83年4
      月1日 入監執行，並於85年3 月21日縮短刑期付保護管束
      出監，嗣因撤銷假釋，尚餘殘刑3 年7 月又25日；(3)又於
      86年5 月間因違反藥事法等案件，經臺灣臺北地方法院於
      87年2 月25日，以86年度訴字第1359號判決，分別判處有
      期徒刑7 月、4 月、1 年，並經定應執行刑為有期徒刑1
      年10 月 ，嗣被告針對部分罪刑提起上訴，經高等法院於
      87年7 月3 日，以87年度上訴字第2440號判決，撤銷原判
      改判有期徒刑4 月，並針對有期徒刑7 月之罪為免刑判決
      ，復又提起上訴，經最高法院 (下稱最高法院)於88 年4
      月22日，以88年度台上字第2115號判決駁回上訴確定；(4)
      又於86年5 月間因竊盜案件，經板橋地院於87年12月16日
      ，以87年度易字第4619號判決，判處有期徒刑1 年4 月，
      嗣經提起上訴，經高等法院於88年5 月26日，以88 年 度
      上易字第1301號判決，撤銷原判改判有期徒刑1 年4 月確
      定，並與上開(3)之罪經定應執行刑為有期徒刑2 年7 月確
      定；(5)又於87年12月間因傷害案件，經板橋地院於90 年6
      月29日，以89年度訴字第544 號判決，判處有期徒刑4 月
      ，嗣提起上訴，經高等法院於91年7 月25日，以90年度上
      訴字第2619號判決駁回上訴，復提起上訴，經最高法院於
      91年11月22日，以91年度台上字第6667號判決撤銷原判發
      回高等法院，嗣經高等法院於92年5 月23日，以91年度上
      更一字第991 號判決，撤銷原判改判有期徒刑10月，嗣於
      92年6 月26日確定；(6)又於88年8 月間，因竊盜案件，經
      板橋地院於88年11月16日，以88年度易字第4033號判決，
      判處有期徒刑6 月、刑後強制工作3 年，嗣提起上訴，經
      高等法院於89年3 月7 日，以89年度上易字第146 號判決
      駁回上訴確定；(7)又於89年4 月間，因施用第一級毒品案
      件，經板橋地院於89年12月6 日，以89年度易字第2537號
      判決，判處有期徒刑7 月，嗣於90年1 月12日確定；(8)又
      於89年11月間，因偽造有價證券案件，經板橋地院於91年
      4 月26日，以89年度訴字第2255號判決，判處有期徒刑1
      年6 月，嗣提起上訴，經高等法院於91年7 月30日，以91
      年度上訴字第1505號判決駁回上訴，嗣於91年8 月29日確
      定；(9)又於90年2 月間，因施用第二級毒品案件，經板橋
      地院於90年5 月28日，以90年度簡字第201 號判決，判處
      有期徒刑4 月，嗣於90年7 月16日確定。復因減刑條例實
      施，上開(5)(6)(7)(8)(9)之罪，分別減為有期徒刑5 月、3 月
      、3 月又15日、9 月、2 月，並經定應執行刑為有期徒刑
      1 年9 月，並與前開(1)(2)罪之殘刑及(3)(4)之罪接續執行，
      於89年6 月17日入監執行，並於96年4 月3 日縮短刑期付
      保護管束假釋出監，嗣於96年7 月16日減刑條例生效視為
      執行完畢。
  ２、丙○○前曾於(1)85年1 月間，因竊盜案件，經臺灣士林地
      方法院 (下稱士林地院) 於85年6 月4 日，以85年度訴字
      第160 號判決，判處有期徒刑2 年，嗣於85年7 月1 日確
      定；(2)又於85年3 月間，因違反麻醉藥品管理條例案件，
      經臺灣桃園地方法院於86年2 月21日，以85年度易字第14
      86號判決，判處有期徒刑10月，嗣於86年5 月19日確定；
      (3)又於85年12月間，因偽造文書案件，經士林地院於86年
      1 月17日以86年度訴字第46號判決，判處有期徒刑8 月，
      嗣於86年3 月10日確定；(4)又於86年9 月間，因竊盜案件
      ，經臺灣臺東地院於87年9 月4 日，以87年度易字第223
      號判決，判處有期徒刑10月，嗣提起上訴，經臺灣高等法
      院花蓮分院於87年12月23日，以87年度上易字第309 號判
      決駁回上訴確定，上開(2)(3)(4)之罪經定應執行刑為有期徒
      刑2 年1 月，並與(1)之罪接續執行，於86年1 月21日入監
      執行，並於87年9 月16日縮短刑期假釋出監，嗣經撤銷假
      釋尚餘殘刑1 年7 月又17日；(5)又於90年2 月間，因偽造
      有價證券案件，經士林地院於92年4 月4 日，以91年度訴
      字第577 號判決，判處有期徒刑3 年6 月，嗣提起上訴，
      復撤回上訴，於92年6 月23日確定；(6)又於90年10月間，
      因施用第二級毒品案件，經板橋地院於91年4 月30日，以
      91年度易字第828 號判決，判處有期徒刑5 月，嗣於91年
      5 月27日確定。上開(5)(6)之罪經定應執行刑有期徒刑3 年
      10月，並與前開殘刑接續執行，於90年4 月30日入監，並
      於96年2 月8 日縮短刑期付保護管束假釋出監，嗣於96年
      5 月14日保護管束期滿執行完畢。
（二）丁○○、丙○○不知悔改，其2 人竟共同出於為自己不法
      所有目的的犯罪意思聯絡及行為分擔，於97年4 月18日上
      午10時8 分許，由丁○○駕駛車牌號碼 8K-3525號自用小
      客車搭載丙○○，至甲○○位於新竹縣新豐鄉上坑村1 鄰
      132 之14號之住處，以不詳方式拆卸該址房屋房間之窗戶
      後，以攀爬窗戶之方式，侵入該址屋內 (侵入住宅部份未
      據告訴) ，著手竊取甲○○之現金及證件等物，並以甲○○之女用手提包裝載前開竊得物品，得手後離開現場，現
      金花用完畢，其餘證件均予丟棄。迨同日下午5 、6 時許
      ，甲○○返家發現遭竊後報警，經警調閱監視錄影設備，
      並循丁○○駕駛之車輛車號追查，始悉上情。
三、處罰條文：
    刑法第28條、第321 條第1 項第2 款、第47條第1 項。
四、協商判決除有刑事訴訟法第455 條之4 第1 項第1 款於本訊
    問程序終結前，被告撤銷協商合意或檢察官撤回協商聲請者
    ；第2 款被告協商之意思非出於自由意志者；第4 款被告所
    犯之罪非第455 條之2 第1 項所定得以協商判決者；第6 款
    被告有其他較重之裁判上一罪之犯罪事實者；第7 款法院認
    應諭知免刑或免訴、不受理者情形之一，及違反同條第2 項
    「法院應於協商合意範圍內為判決；法院為協商判決所科之
    刑，以宣告緩刑或2 年以下有期徒刑、拘役或罰金為限」之
    規定者外，檢察官與被告均不得上訴。
五、如有前項得上訴之情形，得自收受宣示判決筆錄送達之日起
    10日內，向本院提出上訴書狀，上訴於第二審法院。
中    華    民    國    98    年    8     月    4     日
                  刑事第九庭書  記  官  蕭汝芳
                            審判長法官  馮俊郎
以上筆錄正本證明與原本無異。
中    華    民    國    98    年    8     月    4     日
                            書  記  官  蕭汝芳
附錄本案處罰實體法條全文：
刑法第320 條第1 項：
意圖為自己或第三人不法之所有，而竊取他人之動產者，為竊盜
罪，處5 年以下有期徒刑、拘役或500 元以下罰金。
刑法第321 條第1 項第2 款：
犯竊盜罪而有左列情形之一者，處6 月以上、5 年以下有期徒刑
：
二、毀越門扇、牆垣或其他安全設備而犯之者。


司法院資訊處製作；財團法人民間司法改革基金會備份。
